【裁判字號】    95,上易,1136
【裁判日期】    951019
【裁判案由】    竊盜
【裁判全文】
臺灣高等法院臺中分院刑事判決        95年度上易字第1136號
上  訴  人  臺灣臺中地方法院檢察署檢察官
被      告  丙○○
                    現於臺灣臺中看守所羈押中
上列上訴人因竊盜案件，不服臺灣臺中地方法院95年度易字第
1816號中華民國95年7月18日第一審判決（起訴案號：臺灣臺中
地方法院檢察署95年度偵字第12767號、併辦案號：同署95年度
偵字第16731號），提起上訴，本院判決如下：
      主  文
原判決撤銷。
丙○○連續結夥三人以上竊盜，累犯，處有期徒刑玖月。
      事  實
一、丙○○曾因毒品危害防制條例案件，經台灣台中地方法院判
    處有期徒刑六月，於民國 (下同 )九十年十二月十二日執行
    完畢；又因毒品危害防制條例案件，經台灣台中地方法院判
    處有期徒刑八月、八月，定其應執行刑為有期徒刑一年二月
    ；再因竊盜案件，經台灣台中地方法院判處有期徒刑七月，
    合併執行至九十四年六月十五日假釋，九十四年九月十四日
    假釋期滿執行完畢。詎仍不知悔改，復意圖為自己不法所有
    ，基於竊盜之概括犯意，駕駛其所有之Ｙ－３１６１號自小
    客車搭載同具竊盜犯意聯絡之顏世良 (亦基於概括犯意，另
    行審理)、趙柏翔 (另行審理)，於九十五年五月三十日中午
    十二時許，至台中縣太平市○○路長青巷九號甲○○住處，
    共同徒手竊取甲○○所有置於庭院前之不銹鋼片三片及抽水
    馬達一具，復於翠日上午十時許，由趙柏翔駕駛ＦＣ－５１
    ４１號箱型車搭載顏世良、丙○○至上址，共同徒手竊取甲○○所有置於庭院前之不銹鋼片一片、不銹鋼水槽三具，得
    手旋即載往台中縣太平市○○路○段三十之一號台中縣廢棄
    物合作社變賣，得款朋分花用。丙○○又與顏世良於九十五
    年六月八日上午九時許，由丙○○駕駛ＦＹ－３１６１號自
    小客車搭載顏世良，至台中縣潭子鄉○○路○段湳底巷十六
    號之工寮，共同徒手竊取戊○○所有放置工寮內之高爾夫球
    具一套（含袋，共十三支，侵入建築物部分未具告訴）及工
    具一箱。又於九十五年六月九日上午九時許，由丙○○駕駛
    該自小客車搭載顏世良，至台中縣霧峰鄉朝陽大學後山農地
    之工寮 (侵入建築物部分未具告訴 )，共同徒手竊取丁○○
    所有放置工寮內之銅製燭台三個、玉山頂級高梁酒一瓶、九
    二一紀念酒一瓶，及放置工寮外之電纜線約十六公斤。得手
    後將竊得之電纜線，以新台幣一百九十二元之代價，變賣予
    經營資源回收廠之徐肇棻，其餘竊得物品則均放置該自小客
    車內。嗣於九十五年六月九日十七時五分許，為警在台中縣
    太平市○○路○段四一號前查獲，並起出二人所竊得之高爾
    夫球具一套（含袋，共十三支）、工具一箱、銅製燭台三個
    、玉山頂級高梁酒一瓶、九二一紀念酒一瓶（已分別發還戊○○、丁○○）。
二、案經台中縣警察局移送台灣台中地方法院檢察署檢察官偵查
    起訴及移送併辦。
      理  由
一、上揭犯罪事實，迭據被告丙○○於警訊、偵查、原審及本院
    審理中坦承不諱，核與被害人戊○○、丁○○、甲○○及證
    人徐肇棻、共犯顏世良、趙柏翔警訊時證、供之情節相符，
    被告於本院審理時對戊○○等警訊之陳述並無異議，本院審
    酌渠等警訊均出於自由意志所述，無何不當之情形，自均有
    證據能力，得採酌，此外，復有贓物認領保管單二份、照片
    、現場圖在卷可稽，被告自白與事實相符，應可採信，本件
    事證明確，被告犯行應堪認定。
二、核被告共同竊取被害人甲○○部分係犯刑法第三百二十一條
    第一項第四款之加重竊盜罪，竊取被害人戊○○、丁○○部
    分係犯刑法第三百二十條第一項之竊盜罪，被告就竊取被害
    人甲○○部分與顏世良、趙柏翔間，就竊取被害人戊○○、
    丁○○部分與顏世良間分別有犯意聯絡及行為分擔，分別為
    共同正犯。被告先後四次行竊，所為時間緊接，犯構成要件
    相同之罪，顯係基於概括犯意反覆為之，為連續犯，從情節
    較重得財較多之第一次竊取甲○○部分論以一罪，並加重其
    刑 (按九十四年二月二日修正公布，九十五年七月一日施行
    之刑法雖廢除連續犯之規定，然比較修正前後之規定，以修
    正前之規定有利於被告，依刑法第二條第一項前段規定，應
    適用修正前之規定 )。公訴人雖僅就被告行竊被害人戊○○
    、丁○○部分起訴，其餘部分與起訴判罪部分間有連續犯之
    裁判上一罪關係，為起訴效力所及，本院自應併予審理。又
    被告曾因毒品危害防制條例案件，經台灣台中地方法院判處
    有期徒刑六月，於九十年十二月十二日執行完畢；又因毒品
    危害防制條例案件，經台灣台中地方法院判處有期徒刑八月
    、八月，定其應執行刑為有期徒刑一年二月；再因竊盜案件
    ，經台灣台中地方法院判處有期徒刑七月，合併執行至九十
    四年六月十五日假釋，九十四年九月十四日假釋期滿執行完
    畢，有台灣高等法院被告前案紀錄表足憑，五年以內再犯有
    期徒刑以上之本罪，為累犯，依修正前刑法第四十七條之規
    定遞加其刑 (按依修正前後之刑法第四十七條之規定均構成
    累犯，依刑法第二條第一項前段規定，應適用修正前之規定
    )。原審予以論罪科刑，固非無見，惟查原審未及審酌被告
    竊取被害人甲○○部分，尚有未洽，檢察官以此為由上訴有
    理由，應由本院將原審判決撤銷改判，爰審酌被告有竊盜、
    麻醉藥品管理條例、毒品危害防制條例等前科，素行不佳，
    又連續竊取他人財物，所為對被害人及社會治安所生之損害
    ，暨犯後坦承罪行，態度尚佳等一切情狀，量處如主文第二
    項所示之刑。至九十五年六月三日下午三時三十分許，在台
    中縣太平市○○路中埔九號橋旁工寮行竊者係趙柏翔，業據
    其於警訊時供述在卷，併予敘明。
三、據上論斷，應依刑事訴訟法第三百六十九條第一項前段、第
    三百六十四條、第二百九十九條第一項前段、刑法第二條第
    一項前段、第三百二十一條第一項第四款、刑法第二十八條
    、第五十六條 (修正前)、第四十七條 (修正前)，判決如主
    文。
    本案經檢察官乙○○到庭執行職務。
中    華    民    國    95    年    10    月    19    日
               刑事第九庭  審判長法  官  陳  筱  珮
                                 法  官  余  仕  明
                                 法  官  康  應  龍
上列正本證明與原本無異。
不得上訴。
                                 書記官  姚  錫  鈞
中    華    民    國    95    年    10    月    23    日
                                                      Ｆ


司法院資訊處製作；財團法人民間司法改革基金會備份。
